臺灣台中地方法院民事判決　九十一年度婚字第六六八號
　　原　　　告　甲○○
　　被　　　告　乙○○
右當事人間請求離婚事件，本院判決如左：
    主      文
准原告與被告離婚。
訴訟費用由被告負擔。
    事    實
甲、原告方面：
  一、聲明：如主文所示。
  二、陳述：
  (一)兩造係於民國九十年一月十一日在　鈞院公證結婚，婚前被告即於八十九年十
      月二十九日晚上七時三十分許，因細故將原告關在其姊租屋處台中市○○街二
      十四號三樓內，並持剪刀將原告之衣褲剪破，用手打原告耳光，摔壞原告手機
      ，不讓原告吃東西、喝水、上廁所等，剝奪原告之行動自由，嗣由原告提起刑
      事告訴，被告亦經　鈞院判決有期徒刑六月，如易科罰金以三百元折算一日確
      定。因原告認被告案發後懇請原告原諒，雙方遂於上開時、地結婚。原以為被
      告真心悔改，豈知被告婚後性情亦復如是，原告均忍耐，復於九十年五月二十
      二日在台中市○○○路八十六號五樓之二十六處所，雙方因發生口角，被告竟
      兇性大發，將原告推去撞牆，因而造成頭部等多處挫傷，又抓原告頭髮至洗澡
      間灌水，並強迫至冷氣機下吹冷氣，用藥物塗原告之臉，用衛生紙塞原告之嘴
      等侵害行為，使原告身心遭受極大傷害，原告向　鈞院提出通常保護令之聲請
      並獲准，刑事傷害部分亦提出告訴，刻由台灣雲林地方法院檢察署以九十一年
      度偵字第一八五號受理偵辦中。被告上開多次毆打原告行為，對原告造成身心
      極大壓力及威脅，客觀上原告實無法與被告共同生活，爰依民法第一千零五十
      二條第一項第三款規定，提起本件離婚之訴。
  (二)對被告抗辯之陳述：
    　原告接到前夫電話，係因前夫有事外出，託原告照顧二個小孩，原告就此曾向
　    被告解釋，但被告不聽解釋，目前原告看到被告就會害怕。
三、證據：結婚公證書影本乙份、本院九十年度訴字第一三八九號刑事判決書影本乙
    份、診斷證明書影本乙份、本院九十年度家護字第三三六通常保護令影本乙份、
    台灣雲林地方法院檢察署九十一年度偵字第一八五號傳票影本乙份。
乙、被告方面：
  一、聲明：原告之訴駁回。
  二、陳述：對於起訴狀內容，被告沒意見，那時候是因為吵架才會剪掉原告的衣服
      等；另被告亦從原告的手機發現，原告前夫打電話給原告，而被告打電話給原
      告，原告都不接，被告才生氣動手打原告。
丙、本院依職權調閱被告全國前案紀錄。
    理    由
一、按婚姻無效或撤銷婚姻，與確認婚姻成立或不成立及離婚或夫妻同居之訴，專屬
    夫妻之住所地或夫、妻死亡時住所地之法院管轄。但訴之原因事實發生於夫或妻
    之居所地者，得由各該居所地之法院管轄，民事訴訟法第五百六十八條第一項定
    有明文。本件原告住於台中市○○路二００巷三八弄六號，被告住於彰化縣伸港
    鄉○○路三七號，住所地雖有不同，惟原告主張被告於九十年五月二十二日在台
    中市○○○路八十六號五樓之二十六處，對其施以暴行，受有不堪同居之虐待，
    顯然台中市○○○路八十六號五樓之二十六為離婚原因事實發生地，揆諸上開法
    條規定，本院為訴之原因事實發生地，對於本件離婚之訴，自有管轄權，合先敘
    明。
二、原告起訴主張，兩造於九十年一月十一日在本院公證結婚，九十年五月二十二日
    在台中市○○○路八十六號五樓之二十六處所，雙方因故發生口角，被告兇性大
    發，將原告推去撞牆，因而造成頭部等多處挫傷，又抓原告頭髮至洗澡間灌水，
    並強迫至冷氣機下吹冷氣，用藥物塗原告之臉，又以衛生紙塞原告之嘴等行為，
    使原告身心遭受極大傷害，經原告向本院提出通常保護令之聲請並獲准，刑事傷
    害部分亦提出告訴，刻由台灣雲林地方法院檢察署以九十一年度偵字第一八五號
    受理偵辦中之事實，為被告所不爭執，經本院依職權調閱本院九十年度家護字三
    三六號通常保護令卷宗屬實，並有結婚公證書影本乙份、本院九十年度訴字第一
    三八九號刑事判決書影本乙份、診斷證明書影本乙份、本院九十年度家護字第三
    三六通常保護令影本乙份、台灣雲林地方法院檢察署九十一年度偵字第一八五號
    傳票影本乙份在卷可稽，就此部分之事實，原告之主張堪信為真實。
三、按夫妻之一方受他方不堪同居之虐待者，他方得向法院請求離婚，民法第一千零
    五十二條第一項第三款定有明文。所謂不堪同居之虐待，係指予以身體上或精神
    上不可忍受之痛苦，致不堪繼續共同生活者而言（最高法院二十三年上字第六七
    八號判例可資參照）。蓋婚姻係以夫妻之共同生活為目的，夫妻應以誠摯相愛為
    基礎，相互尊重、忍讓與諒解，且應互相協力保持其共同生活之圓滿、安全及幸
    福，因而夫妻應互相尊重以增進情感之和諧，防止家庭暴力之發生，此為維繫婚
    姻所必要。故夫妻一方之行為，凡有礙於他方配偶之人格尊嚴與人身安全（含肉
    體與精神上之痛苦），致夫妻無法繼續共同生活者，均應認符合民法第一千零五
    十二條第一項第三款規定「受他方不堪同居之虐待」。本件原告主張，九十年五
    月二十二日在台中市○○○路八十六號五樓之二十六處所，雙方因發生口角，被
    告兇性大發，將原告推去撞牆，因而造成頭部等多處挫傷，又抓原告頭髮至洗澡
    間灌水，並強迫至冷氣機下吹冷氣，用藥物塗原告之臉，又以衛生紙塞原告之嘴
    等行為，被告雖以，案發原因係吵架才會剪掉原告的衣服等，又看到原告的手機
    ，發現原告前夫打電話給原告，而被告打給原告電話都不接，才生氣動手打原告
    等語置辯。然人類之所以有異於其他動物，在於人有靈性，人與人間應相互尊重
    ，視人如己，非如一般動物弱肉強食，以蠻力解決問題之叢林法則，而夫妻係終
    身伴侶，夫妻一體尤貴患難相扶持，遇有爭執應出於溝通，而非不合己意，即可
    惡言相向，甚而動手毆打等動物界之叢林法則，參酌我國已於八十九年五月十七
    日由總統明令公布動物保護法，該法第三十條明定，違反同法第五條第二項使所
    飼養動物遭受不必要之騷擾、虐待或傷害者，或違法同法第六條規定，無故騷擾
    、虐待、傷害動物者，處新台幣一萬元以上、五萬元以下罰鍰，更明文保障動物
    不應無故受騷擾、虐待、傷害，如對人施以騷擾、虐待、傷害者，無異視人較動
    物為不如。本件被告與原告發生口角惡言相向時，未出於理性溝通，除惡言相向
    外，復以暴力相向，推原告撞牆，抓原告頭髮至洗澡間灌水、強迫至冷氣機下吹
    冷氣、以衛生紙塞原告之嘴等騷擾、虐待、傷害行為，本質上未將被告當人看待
    ，甚至比對待動物還不如，何況原告為其配偶，對誼屬至親、期待白頭偕老之配
    偶，其竟出於身體及精神暴力，欠缺夫妻間應有之相互尊重、忍讓與諒解之態度
    ，而對於配偶之人格尊嚴與人身安全施予肉體與精神上之痛苦，任何人處於原告
    地位時，均無法期待繼續共同生活，顯係對原告施予不堪同居之虐待，原告據以
    請求離婚，為有理由，應予准許。
四、兩造其餘攻擊方法於本件訴訟之終結，不生影響，茲不一一論列，附為敘明。
五、據上論結，原告之訴為有理由，依民事訴訟法第七十八條，判決如主文。
中　　　華　　　民　　　國　　九十一　　年　　　七　　　月　　　九　　　日
                                    臺灣臺中地方法院家事法庭
~B法　　　官　陳學德
右為正本係照原本作成
如對本判決上訴須於判決送達後二十日內向本院提出上訴狀
中　　　華　　　民　　　國　　九十一　　年　　　七　　　月　　　十　　　日
~B法院書記官
